【裁判字號】    97,聲,758
【裁判日期】    970624
【裁判案由】    變換提存物
【裁判全文】
臺灣臺南地方法院民事裁定               97年度聲字第758號
聲  請  人  香港商香港上海豐銀行股份有限公司
法定代理人  己○○
代  理  人  丁○○
相  對  人  群展建材有限公司
兼      上
法定代理人  陳添成
相  對  人  戊○○
            丙○○
            甲○○
            乙○○
上列當事人間因96年度存字第1013號提存事件，聲請人聲請變換
提存物，本院裁定如下：
    主  文
本院九十六年度存字第一０一三號提存事件，聲請人所提存之交
通銀行開發金融債券第二十期第一次五年期債票，面額新臺幣壹
拾萬元，共壹拾張（票號為：AD00891～900，到期日均為民國九
十九年七月五日），合計新臺幣壹佰萬元，准以現金新臺幣壹佰
萬元代之。
聲請程序費用由聲請人負擔。
    理  由
一、聲請人香港商香港上海豐銀行股份有限公司業於民國（下
    同）96年12月14日標得中華商業銀行股份有限公司之資產、
    負債及營業，依行政院金融監督管理委員會97年3月13日金
    管銀（五）字第09700088250號函令，於97年3月29日起概括
    承受中華商業銀行股份有限公司之資產、負債及營業（不包
    保留資產與保留負債）。並依金融機構合併法第18條規定，
    於97年3月29日起連續五日將債權讓與之通知，公告在經濟
    日報B2版。是本案債權業已合法讓與聲請人，對債務人自公
    告之日起立即發生效力。
二、按法院得依供擔保人之聲請以裁定准許其變換提存物，民事
    訴訟法第105條第1項定有明文。
三、本件聲請意旨略以：聲請人因與相對人間請求清償借款事件
    ，前遵鈞院89年度裁全字第775號民事假扣押裁定，提供交
    通銀行開發金融債券第14期第17次3年期債票，面額共計新
    臺幣（下同）100萬元為擔保，並以本院89年度存字第653號
    提存事件提存，而對相對人之財產實施假扣押在案，嗣因上
    開債票到期，聲請人即以變換提存物代之，最近一次變換提
    存物係依鈞院95年度聲字第1365號裁定，提供交通銀行開發
    金融債券第20期第1次5年期債票，面額100,000元，共10張
    （票號為：AD00891～900，到期日均為99年7月5日），合計
    1,000,000元供擔保，並以鈞院96 年度存字第1013號提存事
    件提存在案。茲因前開債票即將到期，爰依民事訴訟法第
    105條第1項之規定，聲請以同額之現金變換所提存之擔保物
    等語。
四、查聲請人主張之事實，業據其提出本院96年度存字第1013
    號提存書影本一件、本院89年度裁全字第775號假扣押裁定
    影本一份、本院95年度聲字第1365號裁定影本一份、本院94
    年度存字第385號、96年度存第1013號提存卷宗等核閱屬實
    ，核與前開規定相符，應予准許。
五、依民事訴訟法第105條第1項、第95條、第81條第1款，裁定
    如主文。
中    華    民    國    97    年    6     月    24    日
                  民事第二庭    法  官  曾鴻銘
以上正本係照原本作成 。
如對本裁定抗告須於裁定送達後10日內向本院提出抗告狀，並繳
納抗告裁判費新台幣1,000元整。
中    華    民    國    97    年    6     月    24    日
                                書記官  盧昱蓁


司法院資訊處製作；財團法人民間司法改革基金會備份。
